```{r, include=FALSE}
source("common.R")
```

\mainmatter

# (PART) 入门 {.unnumbered}

# 引言 {#introduction}

## 欢迎来到 `ggplot2` 

 `ggplot2` 是用于生成统计或数据图形的 R 包。与大多数其他图形包不同， `ggplot2` 具有基于图形语法 [@wilkinson：2006] 的基础语法，该语法使你可以通过组合独立的组件来构成图形。这使 `ggplot2` 功能强大。你可以创建针对你的特定问题的新颖图形，而不仅限于预先定义的图形集。虽然必须学习语法的想法听起来不胜枚举，但 `ggplot2` 实际上很容易学习：有一套简单的核心原则，很少有特殊情况。困难的部分是，你可能需要一点时间才能忘记使用其他图形工具带来的所有先入之见。

 `ggplot2` 提供漂亮，无忧的绘图，可处理诸如图例之类的小巧细节。实际上，其精心选择的默认值意味着你可以在几秒钟内制作出具有出版物质量的图形。但是，如果你确实有特殊的格式要求，则 `ggplot2` 的综合主题系统使你可以轻松地进行所需的操作。最终，这意味着你不必花时间使图表看起来很漂亮，而可以专注于创建最能揭示数据中信息的图表。

 `ggplot2` 设计为可迭代工作。你从显示原始数据的图层开始。然后添加注释和统计摘要层。这使你可以使用与设计分析时相同的结构化思维来制作图形。这样可以缩短你的脑海中的绘图与页面上的绘图之间的距离。对于尚未开发专家使用的结构化分析方法的学生，这尤其有用。

学习语法不仅可以帮助你创建熟悉的图形，还可以帮助你创建更新更好的图形。没有语法，就没有基础理论，因此大多数图形包只是特殊情况的大集合。例如，在基础 R 中，如果你设计一个新图形，则它由诸如线和点之类的原始图元素组成，因此很难设计与现有图结合的新组件。在 `ggplot2` 中，用于创建新图形的表达式由更高级别的元素组成，例如原始数据的表示形式和统计转换，可以轻松地与新数据集和其他图结合使用。

本书提供了 `ggplot2` 的动手入门，其中包含许多示例代码和图形。它还说明了 `ggplot2` 所基于的语法。与其他正式系统一样，即使你不了解底层模型， `ggplot2` 也很有用。
但是，你对它了解的越多，就能更有效地使用 `ggplot2` 。

假设你是新手，不熟悉语法，这本书将向你介绍 `ggplot2` 。教你基础知识，以便你可以重新创建已经熟悉的图；向你展示如何使用语法创建新类型的图形；最终使你成为可以构建新组件以扩展语法的专家。

## 什么是图形语法？

@wilkinson：2006 创建了图形语法来描述所有统计图形基础的基本特征。图形语法是什么是统计图形的答案。 `ggplot2` [@wickham：2007d] 建立在 Wilkinson 语法的基础上，着眼于图层的首要性并对其进行调整以供在 R 中使用。简而言之，语法告诉我们，图形将数据映射到美学属性（颜色，形状，大小）几何对象（点，线，条）的集合。绘图还可以包括数据的统计转换以及有关绘图坐标系的信息。构面可用于绘制数据的不同子集。这些独立组件的组合构成了图形。

随着本书的发展，将对形式语法进行更详细的说明。组件的第一个说明如下。它介绍了将在整本书中使用的一些术语，并概述了每个组件的基本功能。不要担心，如果这没有道理的话：你将有更多的机会了解这些组件以及它们如何协同工作。

所有图均由要可视化的信息**数据（data）**和**映射（map）**如何将数据的变量映射到**美学属性（aes）**的描述组成。有 5 个映射组件：

- **层**是几何元素和统计转换的集合。
    - **几何元素（geom）**代表你在图中实际看到的内容：点，线，多边形等。
    - **统计转换（stat）**会汇总数据：例如，对观察值进行装仓和计数以创建直方图或拟合线性模型。

- **标度（Scale）**将数据空间中的值映射到美学空间中的值。这包括使用颜色，形状或大小。标度还会绘制图例和轴，从而可以从图中读取原始数据值（逆向映射）。

- **坐标系（coord）**描述如何将数据坐标映射到图形的平面。它还提供了轴和网格线以帮助读取图形。我们通常使用笛卡尔（直角）坐标系，但还有许多其他可用的坐标系，包括极坐标和地图投影。

- **构面（facet）**指定如何分解数据子集并将其显示为较小的倍数。这也称为条件化（conditioning）或晶格化（latticing）/ 格子化（trellising）。

- **主题（theme）**控制更细的显示点，例如，字体大小和背景色。尽管 `ggplot2` 已谨慎选择了默认值，但你可能需要参考其他参考来创建引人入胜的图。
    一个很好的起点是 Tufte 的早期作品 [@tufte:1990; @tufte:1997; @tufte:2001]。

注意语法没有做的事情也很重要：

-   语法不建议使用哪个图形。
    虽然本书努力促进明智的绘图生产工序，但重点在于如何生成所需的绘图，而不是生成哪些绘图。
    有关选择或创建图解以回答你感兴趣的问题的更多建议，你可能需要查询 @robbins:2004, @cleveland:1993, @chambers:1983, 和 @tukey:1977.

-   它不描述交互式图形，仅描述静态图形。
    在计算机屏幕上显示 `ggplot2` 图形并在一张纸上打印它们之间基本上没有区别。
    对于动态和交互式图形，你需要在其他地方查看（也许在下面的 `ggvis` 中查看）。
    @cook:2007 提供了有关交互式图形包 `GGobi` 的出色介绍。可以使用 `rggobi` 包将 `GGobi` 连接到 R [@wickham:2008b]。

## `ggplot2` 如何与其他 R 图形配合?

既然 R 中提供了许多其他图形系统：基本图形（base graphics），网格图形（grid graphics）和晶格（lattice graphics）/格子图形（tresilling graphics）。那么 `ggplot2` 与它们有何不同？

-   基本图形由 Ross Ihaka 根据实现 S 图形驱动程序的经验编写的，这部分内容见 @chambers:1983。
    基本图形具有笔上纸模型：你只能在绘图上方绘制，不能修改或删除现有内容。除了它们在屏幕上的外观外，没有（用户可访问）图形的表示。
    基本图形包括用于绘制图元（primitives）的工具和整个图。基本图形功能通常很快，但是范围有限。如果你过去创建了单个散点图，直方图或一组箱形图，则可能使用了基础图形。\index{Base graphics}

-   2000 年开始开发的“网格”图形，是一种更加丰富的图元系统。网格由 Paul Murrell 开发，是他博士研究的成果 [@murrell:1998]。网格图样（图形对象）可以独立于图表示，以后可以修改。
    视角（viewpoint）系统（每个视角都包含自己的坐标系）使布局复杂的图形更加容易。Grid 提供绘图图元，但不提供用于生成统计图形的工具。\index{grid}

- `lattice` 包，由 Deepayan Sarkar 开发，使用网格图形实现 @cleveland：1993 的格子图形系统，与基础图形相比有很大的改进。
    你可以轻松地生成条件图，并自动处理一些绘图细节（例如，图例）。但是，晶格图形缺乏正式的模型，因此很难扩展。 @sarkar：2008 深入解释了晶格图形。\index{lattice}

- `ggplot2` ，始于 2005 年，它试图利用基础图形和网格图形的优点，并通过强大的基础模型对其进行改进，该模型根据上述原理支持任何类型的统计图形的产生。
 `ggplot2` 的坚实基础模型使使用紧凑的语法轻松描述各种各样的图形，而独立的组件使扩展变得容易。像 `lattice` 一样， `ggplot2` 使用网格来绘制图形，这意味着你可以对图的外观进行很多底层控制。

- `htmlwidgets` , <http://www.htmlwidgets.org>，提供了用于从 R 访问 Web 可视化工具的通用框架。
    建立在 `htmlwidgets` 之上的包，包括 `leaflet` (<https://rstudio.github.io/leaflet/>, maps), `dygraph` (<http://rstudio.github.io/dygraphs/>, time series) 和 `networkD3` (<http://christophergandrud.github.io/networkD3/>, networks)。\index{htmlwidgets}

- `plotly` , <https://plotly-r.com>, 是带有 R 接口的流行的 JavaScript 可视化工具包。
    如果你想为 HTML 文档制作交互式图形，这是一个很好的工具，甚至还带有 `ggplotly()` 函数，该函数可以将许多 `ggplot2` 图形转换为交互式图形。

许多其他 R 软件包，例如 `vcd` [@meyer：2006]， `plotrix` [@plotrix] 和 `gplots` [@gplots]，都实现了专家图形，但是没有其他软件包提供用于生成统计图形的框架。其他包中可用的所有图形工具的完整列表，可以在图形任务视图中找到 <http://cran.r-project.org/web/views/Graphics.html>.

## 关于本书

第一章，\@ref(getting-started)，介绍如何快速使用 `ggplot2` 制作有用的图形。本章介绍了几个重要的 `ggplot2` 概念：几何，美学映射和构面。

章节 \@ref(individual-geoms) 到 \@ref(arranging-plots) 探索如何使用基本工具箱来解决你在实践中可能遇到的各种可视化问题。

然后，章节 \@ref(scale-position) 到 \@ref(scale-other) 向你展示如何控制最重要的比例，从而可以调整轴和图例的详细信息。

章节 \@ref(mastery) 描述了基于 `ggplot2` 的图形分层语法。章节 \@ref(layers) 中说明了该理论，该示例演示了如何在绘图中添加其他图层，从而完全控制其中使用的几何图形和统计信息。

了解比例的工作方式对于微调绘图的感知特性至关重要。自定义比例可以很好地控制剧情的确切外观，并有助于支持你讲的故事。
章节 \@ref(scale-position)，\@ref(scale-colour) 和 \@ref(scale-other) 将向你显示可用的比例尺，如何调整其参数以及如何控制轴和图例的外观。

坐标系和构面控制情节元素的位置。这些在章节 \@ref(position) 中有描述 。构面是一种非常强大的图形工具，它使你可以快速比较数据的不同子集。不同的坐标系不太常见，但对于某些类型的数据非常重要。

要打磨你的绘图以便发布，你将需要了解章节\@ref(polishing) 中描述的工具。这里，你将了解如何控制 `ggplot2` 的主题系统以及如何将图保存到磁盘。

## 先决条件 {#prerequisites}

\index{Installation}

在继续之前，请确保你拥有本书所需的所有软件：

- **R**: 如果尚未安装 R，则可能是读错了本书；在本书中，我假定对 R 有基本的了解。如果你想学习如何使用 R，我向你推荐我的 [*R for Data Science*](https://r4ds.had.co.nz/) 旨在让你以最少的麻烦就开始使用 R。

- **RStudio**: RStudio 是 R 的免费开源集成开发环境（IDE）。虽然可以在任何 R 环境中编写和使用 R 代码 (包括 R GUI 和 [ESS](http://ess.r-project.org)), RStudio 具有一些不错的功能，专门用于编写和调试代码。
    我们建议您尝试一下，但不一定要成功使用 ggplot2 或本书。您可以从以下位置下载 RStudio Desktop，<https://www.rstudio.com/products/rstudio/download>。

- **R 包**：本书使用了一堆 R 包。您可以通过运行以下命令一次全部安装它们：

    ```{r, echo = FALSE, cache = FALSE}
    deps <- desc::desc_get_deps()
    pkgs <- sort(deps$package[deps$type == "Imports"])
    pkgs2 <- strwrap(paste(encodeString(pkgs, quote = '"'), collapse = ", "), exdent = 2)

    install <- paste0(
      "install.packages(c(\n  ", 
      paste(pkgs2, "\n", collapse = ""), 
      "))"
    )
    ```

    ```{r code = install, eval = FALSE}
    ```

## 其他资源 {#other-resources}

本书教您 `ggplot2` 语法的各个元素以及如何将它们组合在一起，但是并没有详细记录每个功能。随着对 `ggplot2` 的使用变得越来越复杂和多样化，您将需要其他文档。

 `ggplot2` 函数及其参数的特定细节的最佳资源始终是内置文档。可在线访问，<https://ggplot2.tidyverse.org/reference/index.html>，并使用常规帮助语法从 R 中获取。在线文档的优势在于，您可以查看所有示例图并更轻松地在主题之间导航。

如果您定期使用 `ggplot2` ，最好注册 `ggplot2` 邮件列表，<http://groups.google.com/group/ggplot2>。该列表的流量相对较低，对新用户非常友好。另一个有用的资源是 `stackoverflow` ，<http://stackoverflow.com>。在 `stackoverflow` 上有一个活跃的 `ggplot2` 社区，已经回答了许多常见问题。在任何一个地方，如果您创建一个最小的可复制示例，您就更有可能获得帮助。

Jenny Bryan 的 [reprex](https://github.com/jennybc/reprex) 包提供了一种方便的方法来执行此操作，还提供了有关创建良好示例的建议。您提供的信息越多，社区就越容易为您提供帮助。

 `ggplot2` 中的功能数量可能不胜枚举，但是 RStudio 提供了一些很棒的备忘单，可以在以下位置慢跑您的记忆，<http://www.rstudio.com/resources/cheatsheets/>。

最后，该书的完整源代码可从以下网站在线获得： <https://github.com/hadley/ggplot2-book>。其中包含该书的全文，以及重新创建所有图所需的所有代码和数据。

## 印记

本书使用 [bookdown](http://bookdown.org/) 写在 [RStudio](http://www.rstudio.com/ide/)。
[网站](http://ggplot2-book.org/）由 [netlify]（http://netlify.com/）托管，在通过 [Github Actions](https://github.com/features/actions) 每次提交后自动更新 。完整的资源可从 [GitHub](https://github.com/hadley/ggplot2-book) 获得。

本书的该版本使用 `r R.version.string` 和以下软件包构建：

```{r, echo = FALSE, results="asis"}
pkgs <- sessioninfo::package_info(pkgs, dependencies = FALSE)
df <- tibble(
  package = pkgs$package, 
  version = pkgs$ondiskversion, 
  source = gsub("@", "\\\\@", pkgs$source)
)
knitr::kable(df, format = "markdown")
```
